Lucía Belén

Full Stack Developer

RESUMEN PROFESIONAL

Full Stack developer y Licenciada en Comunicación Social con más de 5 años de experiencia en Marketing y Comunicación. Me apasiona crear productos y servicios que aporten valor a los usuarios y a las empresas, siempre buscando mejorar y evolucionar en cada proyecto.

SKILLS

Desarrollo Web:

HTML5 | CSS3 | JavaScript | React.js |
Bootstrap | Tailwind | Python | Flask |
SQLAlchemy | MongoDb | API's | Git/GitHub
(Actualmente aprendiendo Typescript y Node Js)

Gestión de Proyectos:

Asana | Trello | Scrum | Agile

Diseño:

Figma | Adobe Photoshop | Canva

EDUCACIÓN

Full Stack Software Developer

4Geeks Academy ☑ 09/2022 – 03/2023 | España

Licenciada en Comunicación Social - Publicidad

Universidad Católica del Uruguay ☐ 2013 – 2019 | Uruguay

IDIOMAS

English (B2) | Español (C2)

EXPERIENCIA PROFESIONAL

Teacher Assistant - Full Stack Developer

4Geeks Academy

05/2023 - present | Madrid, España

Como T.A. apoyo al instructor en la clase, ayudando a los estudiantes en su progreso, brindándoles apoyo, respondiendo preguntas y trabajando junto con ellos en proyectos. Además de seguir poniendo en práctica mis conocimientos y mejorando mis habilidades en el proceso.

Head of Marketing & Communications

Casa de Galicia - Hospital Privado 08/2008 – 03/2022 | Uruguay

- Dirigí y coordiné la gestión de redes sociales de la empresa, aumentando en más del 80% los seguidores y la interacción con la audiencia.
- Actualicé y gestioné el contenido de la página web de la empresa, mejorando la experiencia del usuario y aumentando la tasa de conversión en un 20%.
- Organicé la presencia de la empresa en más de 12 eventos y ferias anuales, aumentando el reconocimiento de la marca y la participación de los usuarios.
- Trabajé con el equipo comercial en la actualización del CRM, adaptándolo a las necesidades del equipo en todo momento.
- Creé y ejecuté el manual de imagen corporativa de la empresa, asegurando una presentación coherente y profesional en todos los puntos de contacto con los clientes.
- Lideré un equipo de más de 10 personas, asegurando una comprensión clara de sus roles y responsabilidades, para alcanzar objetivos y plazos de manera eficiente.
- Dirigí con éxito el proceso de actualización del programa de gestión médica, mejorando la eficiencia y la calidad del servicio para una mayor satisfacción del cliente.

PROYECTOS

VER PROYECTOS 🗷

Aquí podrás explorar mis proyectos, obtener detalles adicionales y encontrar más información acerca de mí.

ComMeet

Planificador de eventos

Aplicación web para la planificación de eventos privados, ya sean de amigos, compañeros de trabajo u otros.

Tecnologías: React Js, Css y Bootstrap y el Back-End con Flask, SqlAlchemy conectado a una base de datos de PostgreSQL.

Integra varias librerias y Api´s como Geolocalización, Mapas, Envío automático de Emails entre otras.